臺灣苗栗地方法院刑事判決　　　　　　　 96年度重訴字第7號
公　訴　人　臺灣苗栗地方法院檢察署檢察官
被　　　告　甲○○
　　　　　　　　　　現於臺灣臺中監獄苗栗分監
指定辯護人　王士銘律師
上列被告因違反槍砲彈藥刀械管制條例等案件，經檢察官提起公
訴（95年度偵字第5163號、95年度偵緝字第257 號、96年度偵字
第1342號），本院判決如下：
    主  文
甲○○未經許可持有可發射子彈具有殺傷力之改造手槍，累犯，
處有期徒刑貳年，併科罰金新臺幣參萬元，罰金如易服勞役，以
新臺幣壹仟元折算壹日，扣案仿Walther 廠PPK/S 型半自動手槍
製造之改造手槍壹枝（含彈匣壹個，槍枝管制編號：0000000000
）沒收。又未經許可持有可發射子彈具有殺傷力之改造手槍，累
犯，處有期徒刑貳年，併科罰金新臺幣參萬元，罰金如易服勞役
，以新臺幣壹仟元折算壹日，扣案仿COLT廠半自動手槍製造之改
造手槍壹枝（含彈匣壹個，槍枝管制編號0000000000）沒收。又
犯攜帶兇器、踰越牆垣、毀壞安全設備、於夜間侵入住宅竊盜罪
，累犯，處有期徒刑壹年貳月。應執行有期徒刑伍年，併科罰金
新臺幣伍萬元，罰金如易服勞役，以新臺幣壹仟元折算壹日，扣
案仿Walther 廠PPK/S 型半自動手槍製造之改造手槍壹枝（含彈
匣壹個，槍枝管制編號：0000000000）、仿COLT廠半自動手槍製
造之改造手槍壹枝（含彈匣壹個，槍枝管制編號0000000000），
均沒收。
其餘被訴竊盜部分無罪。
　　事  實
一、甲○○前因竊盜罪，經本院以93年度苗簡字第830 號判處有
    期徒刑6 月確定，甫於民國94年6 月14日易科罰金執行完畢
    。甲○○再為下列行為：(一)甲○○知可發射子彈具有殺傷力
    之槍枝，屬槍砲彈藥刀械管制條例管制之物品，非經許可，
    不得持有，竟基於未經許可持有可發射子彈具有殺傷力槍枝
    之犯意，於95年9 月間之某日在桃園縣中壢市跳蚤市場購買
    具殺傷力之仿Walther 廠PPK/S 型半自動手槍製造，換裝土
    造金屬槍管而成之改造手槍1 枝（含彈匣1 個，槍枝管制編
    號0000000000）；隔約2 、3 日後（仍為95年9 月間），甲○○另基於未經許可持有可發射子彈具有殺傷力槍枝之犯意
    ，再於上開中壢市跳蚤市場，購得仿COLT廠半自動手槍製造
    ，車通金屬槍管內阻鐵而成之改造手槍1 枝（含彈匣1 個，
    槍枝管制編號0000000000），均自購得後，即未經許可持有
    上開具殺傷力之改造槍枝，2 枝槍枝以總計約新台幣（以下
    同）3 萬多元之價格購得。嗣於95年10月4 日下午5 時30分
    許，甲○○將上開具殺傷力之槍枝2 枝、不具殺傷力之槍枝
    1 枝（槍枝管制編號0000000000）及不具殺傷力之子彈7 顆
    等，放置在車號8909－HF號自小客車車內，駕車前往苗栗縣
    竹南鎮○○路○ 段256 號附近時，因持有毒品案件遭警查獲
    （持有毒品案件由臺灣苗栗地方法院檢察署另案偵辦），甲○○於持有具殺傷力槍枝之犯罪未為員警發覺前，因恐女友
    駕駛該車時遭警查獲上開槍枝，至其女友受牽連，而向該管
    公務員自首持有具殺傷力之改造槍枝，並帶警起出上開2 枝
    具殺傷力之改造槍枝，而查悉上情。(二)甲○○意圖為自己不
    法之所有，基於竊盜之犯意，於95 年7月30日晚上7 時許之
    夜間，在新竹市○○路○ 段799 巷8 弄5 號前，踰越附連圍
    繞土地之圍牆，再以自備客觀上得為兇器之十字起子1 支（
    未扣案），破壞屬安全設備之後門門鎖之方式，侵入上開住
    宅，竊取丁○○所有置於屋內之筆記型電腦1 臺、桌上型電
    腦主機1 台、單眼相機1 台及鏡頭2 支、現金1000元等物，
    得手後變賣花用一空。嗣經丁○○報警後經警採集指紋比對
    而循線查獲。
二、案分經苗栗縣警察局頭份分局報請臺灣苗栗地方法院檢察署
    檢察官偵查起訴，及丁○○訴由新竹市警察局第三分局報請
    臺灣新竹地方法院檢察署檢察官，呈請臺灣高等法院檢察署
    檢察長令轉臺灣苗栗地方法院檢察署檢察官偵查起訴。
    理  由
壹、證據能力：
    按被告以外之人於審判外之陳述，雖不符前4 條之規定，而
    經當事人於審判程序同意作為證據，法院審酌該言詞陳述或
    書面陳述作成時之情況，認為適當者，亦得為證據。當事人
    、代理人或辯護人於法院調查證據時，知有第159 條第1 項
    不得為證據之情形，而未於言詞辯論終結前聲明異議者，視
    為有前項之同意。刑事訴訟法第159 條之5 定有明文。查被
    告甲○○、指定辯護人及檢察官於言詞辯論終結前，除指定
    辯護人於準備程序中對證人丙○○、戊○○之警詢筆錄，及
    名家檳榔攤95年6 月6 日貨物銷售單影本等否認有證據能力
    外，其餘卷內被告以外之人之警詢筆錄等證據，均未聲明異
    議，應視為已同意以之作為證據，且經本院審酌後，認無不
    適當之情形，則本院調查之卷內證據，除上開有爭執之證據
    外，均有證據能力，合先敘明。至丙○○、戊○○於警詢中
    之證述，屬審判外之陳述，查無法定例外情形，應無證據能
    力。而名家檳榔攤95年6 月6 日貨物銷售單影本，係戊○○
    受雇於名家檳榔攤時，販售物品明細之紀錄，屬戊○○業務
    上登載所製作之紀錄文書，依刑事訴訟法第159 條之4 第2
    款之規定，應認具證據能力。
貳、有罪部分：
一、上開事實業據被告甲○○於偵查中及本院審理時坦承不諱，
    經查：
  (一)事實欄一之(一)部分，被告於本院審理供稱：95年度偵字第51
    63號卷第73、74頁照片編號6 、9 號2 枝槍枝（即槍枝管制
    編號0000000000、0000000000）是去年9 月份在跳蚤市場買
    的，分兩次買，先買照片編號6 號那枝（即槍枝管制編號00
    00000000），隔2 、3 天後再買照片編號9 那枝（即槍枝管
    制編號0000000000），2 枝總共3 萬多元，各多少錢現在記
    不得了，之前在偵查中說是阿貴寄放，是不實在的等語（見
    本院卷第82至84頁）。此外上開扣案槍枝經送內政部警政署
    刑事警察局鑑定，該局鑑定結果：「一、送鑑改造槍枝，鑑
    定情形如下：(一)壹枝（槍枝管制編號0000000000），認係仿
    Walther 廠PPK/S 型半自動手槍製造之槍枝，經檢視，槍管
    內具阻鐵且欠缺槍機，無法擊發子彈，依現狀，認不具殺傷
    力。(二)壹枝（槍枝管制編號0000000000），認係仿Walther
    廠PPK/S 型半自動手槍製造之槍枝，換裝土造金屬槍管而成
    之改造手槍，可擊發適用子彈，認具殺傷力。(三)壹枝（槍枝
    管制編號0000000000），認係仿COLT廠半自動手槍製造之槍
    枝，車通金屬槍管內阻鐵而成之改造手槍，機械性能良好，
    可擊發適用子彈，認具殺傷力。」有內政部警政署刑事警察
    局95年10月30日刑鑑字第0950153573號槍彈鑑定書1 份在卷
    可稽（見95年度偵字第5163號卷第70至72頁）。被告自白持
    有具殺傷力改造槍枝與事實相符，足堪採信。又被告於警詢
    時供稱：因我通緝被警方查獲，警方要離開時，我怕我女朋
    友駕駛我的車，被警方查獲車內有槍枝，所以主動向警方說
    車內有槍枝，我隨即指引警方在我所使用之車號8909－HF號
    自小客車內取出槍彈等語（見95年度偵字第5163號卷第12頁
    ），而苗栗縣警察局頭份分局刑事案件報告書亦記載：「甲○○並主動向警方供出在渠所駕駛之8909－HF號自小客車內
    藏有非法改造手槍3 枝」（95年度偵字第5163號卷第1 頁）
    。再者，被告係因毒品、竊盜案件遭通緝，則員警於被告自
    首前，亦無從懷疑被告涉嫌持有具殺傷力之改造槍枝。是被
    告確係於警方未發覺另涉有持有具殺傷力槍枝犯嫌前，向員
    警自首，並報繳其持有之全部槍枝。
  (二)事實欄一之(二)部分，告訴人丁○○於警詢中指訴：我新竹市
    香山區○○里○○路○ 段799 號8 弄5 號住處，於95年7 月
    30日晚上7 時30分許發現遭不明人士入侵，竊取HP6320筆記
    型電腦1 台、AMD 桌上型電腦1 台、NIKON F90 單眼相機1
    台及鏡頭2 支、現金1 千元，後門門鎖遭破壞等語（見96年
    度偵字第988 號卷第8 至9 頁），而告訴人上開住處屬安全
    設備之鐵門門鎖已遭破壞毀損，有照片9 張在卷可證（見96
    年度偵字第988 號卷第34至38頁），此外並有現場照片42張
    、採集指紋照片10張（96年度偵字第988 號卷第28至53頁）
    ，上開採集之指紋經送內政部警政署刑事警察局鑑定，鑑定
    結果，其中有指紋1 枚與被告指紋卡右食指指紋相符，有該
    局鑑驗書在卷可稽（96年度偵字第988 號卷第13頁），是本
    件事證明確，被告此部分犯行堪以認定。
三、論罪科刑：
  (一)核被告於事實欄一之(一)所為，均係犯槍砲彈藥刀械管制條例
    第8 條第4 項之未經許可持有具殺傷力改造槍枝罪；於事實
    欄一之(二)所為係犯刑法第321 條第1 項第3 、2 、1 款攜帶
    兇器、踰越牆垣、毀壞安全設備、夜間侵入住宅之加重竊盜
    罪。被告於事實欄一之(一)先後2 次未經許可持有具殺傷力改
    造槍枝，於警員發覺前，向員警自首，並報繳持有之全部槍
    砲，均應依槍砲彈藥刀械管制條例第18條第1 項之規定減輕
    其刑。被告有事實欄所載有期徒刑執行完畢之情形，有臺灣
    高等法院被告前案紀錄表1 份在卷可佐，被告於有期徒刑執
    行完畢後之5 年內，再故意犯本件有期徒刑以上之各罪，均
    為累犯，均應依刑法第47條第1 項之規定加重其刑，並就未
    經許可持有具殺傷力改造槍枝2 罪，先加後減之。被告所犯
    上開未經許可持有具殺傷力改造槍枝2 罪及加重竊盜罪，3
    罪間犯意各別，行為互殊，應分論併罰。爰審酌被告非法持
    有具殺傷力改造槍枝，對社會治安潛藏之危險甚鉅，惟其並
    未持以犯罪，且主動帶同警方起出全部改造槍枝，又被告前
    有多次竊盜前科，有台灣高等法院被告前案紀錄表1 份在卷
    可參，竟再次犯本件加重竊盜犯行，對被害人所生危害重大
    ，被告犯後坦承犯行，態度尚稱良好等一切情狀，分別量處
    如主文所示之刑，併科罰金部分並諭知易服勞役之折算標準
    ，並定其應執行之刑，以示儆懲。
  (二)扣案具殺傷力仿Walther 廠PPK/S 型半自動手槍製造之改造
    手槍1 枝（含彈匣1 個，槍枝管制編號0000000000），具殺
    傷力仿COLT廠半自動手槍製造之改造手槍1 枝（含彈匣1 個
    ，槍枝管制編號0000000000），均係違禁物，應依刑法第38
    條第1 項第1 款之規定宣告沒收。另扣案不具殺傷力之槍枝
    1 枝（槍枝管制編號0000000000）、不具殺傷力之子彈7 顆
    ，並無證據足認係違禁物，又無從認定係供被告犯罪使用之
    物，爰不併與宣告沒收。至被告持以供犯加重竊盜使用之十
    字起子1 支，未據扣案，為免將來執行困難，亦不併與宣告
    沒收。
  (三)至公訴人另以被告購得仿Walther 廠PPK/S 型半自動手槍1
    枝（槍枝管制編號0000000000，即起訴書所指第1 槍枝）後
    ，在苗栗縣竹南鎮○○路與文山路交岔路口附近「喜來登專
    業汽車美容坊」之房間內，以鑽尾穿通槍枝槍管之方式，改
    造成具殺傷力之槍枝，而認被告亦涉有違反槍砲彈藥刀械管
    制條例第8 條第1 項之製造可發射子彈具殺傷力槍枝罪。惟
    查，公訴人所認被告此部分犯行，僅以被告之自白為據，並
    無其他積極證據，被告於偵查中固供稱：附件1 之1 的槍管
    是我弄通，是我自己用鑽尾改造的，在竹南公義路跟文山路
    口的洗車廠弄的，當時我把車開去洗，順便就把槍管弄通等
    語（見95年度偵字第5163號卷第64頁），被告於偵查中又供
    稱：那1 枝小枝的本來就有通，我又把他通過等語（見95年
    度偵字第5163號卷第97頁），另被告於本院審理時，則否認
    有改造槍枝之行為，辯稱：只是把旁邊磨一磨，伊不會用鑽
    尾鑽通槍管等語（見本院卷第84頁），被告供述前後不符，
    其自白是否足採，已有疑義。又偵查中檢察官命員警至上開
    「喜來登專業汽車美容坊」執行搜索，亦未查得被告於偵查
    中自白時所稱，供其改造槍枝之鑽尾等工具，有頭份分局搜
    索筆錄1 份在卷可佐（見95年度偵字第5163號卷第80頁）。
    此外，上開具殺傷力之仿Walther 廠PPK/S 型半自動手槍1
    枝（槍枝管制編號0000000000）經送鑑定，鑑定之結果：係
    換裝土造金屬槍管而成之改造手槍，有內政部警政署刑事警
    察局95年10月30日刑鑑字第0950153573號槍彈鑑定書1 份在
    卷可稽（見95年度偵字第5163號卷第71頁），此與被告所稱
    係用鑽尾鑽通槍管之自白不符，是被告上開自白不足採信，
    自不得僅以被告之自白，即認被告有公訴人所指違反槍砲彈
    藥刀械管制條例第8 條第1 項之犯行，又查無其他積極證據
    足認被告有公訴人所指製造具殺傷力槍枝之犯行，就此本應
    為無罪之諭知，惟此部分與上開論罪科刑之未經許可持有具
    殺傷力改造槍枝罪間，有吸收犯之實質上一罪關係，爰不另
    為無罪之諭知，附此敘明。
貳、無罪部分：
一、公訴意旨略以：被告甲○○與年籍、姓名均不詳之成年人1
    人，共同基於意圖為自己不法所有之犯意聯絡，故意租用車
    號GG－2905號之自小客車，於95年6 月6 日上午8 時40分許
    ，驅車前往苗栗縣苗栗市玉華里附近尋找下手目標後，將上
    述車輛行駛至15鄰附近坡地停放，並由該不詳人士在車內等
    待接應，由甲○○以徒步方式靠近同上鄰22－6 號房屋，以
    不明物品撬毀房屋2 樓鐵窗後，自窗戶鑽入之方式潛進上開
    房屋內，竊取丙○○置於上開屋內之現金6000元，嗣得手後
    尚未竊得其他物品時，為自外歸返之丙○○夫婦發現，甲○○始迅速由後門朝停車方向離去，並自車輛右後門上車驅車
    逃逸。因認被告另涉有刑法第321 條第1 項第2 款之加重竊
    盜罪嫌等語。
二、按犯罪事實應依證據認定之，無證據不得認定犯罪事實，刑
    事訴訟法第154 條第2 項定有明文。又認定犯罪事實所憑之
    證據，雖不以直接證據為限，間接證據亦包括在內，然而無
    論直接或間接證據，其為訴訟上之證明，須於通常一般之人
    均不致有所懷疑，而得確信其為真實之程度者，始得據為有
    罪之認定，倘其證明尚未達到此一程度，而有合理之懷疑存
    在時，事實審法院復已就其心證上理由予以闡述，敘明其如
    何無從為有罪之確信，因而為無罪之判決，尚不得任意指為
    違法。另認定犯罪事實應依證據，被告否認犯罪事實之辯解
    或反證，縱屬虛偽或不能成立，如無積極證據，仍不能以此
    為犯罪事實有罪之認定。最高法院著有76年台上字第4986號
    判例、30年上字第482 、1831判例可資參照。
三、公訴人認被告涉有上開竊盜犯行，係以告訴人丙○○之指訴
    、證人戊○○之證述為據。訊據被告就當日伊所租用之GG－
    2905號之自小客車有停放在苗栗縣苗栗市玉華里15鄰附近坡
    地等情，均不否認，惟堅決否認有此部分之竊盜犯行，辯稱
    ：伊當日係前往找乙○○，並未進入上開地點行竊等語，經
    查：
  (一)證人丙○○於偵查中證稱：我看見有1 人從我家後門要往外
    跑，有1 台車接應，他一上車就開跑，我認為有1 人在車上
    等，有1 人進屋偷等語（見95年度偵字第3525號卷第59頁）
    。證人丙○○於本院審理時證稱：那天一回來，我太太發現
    我家樓上窗戶半開五分之一，我太太說，可能遭小偷，因為
    以前有遭過小偷，我太太就衝進去，我太太又跑出來說遭小
    偷，我就趕快跑到後面，看到1 個人從後門跑過去，我家後
    門是田、水溝，我叫他不要動，他就跳過兩個水溝就上1 台
    福特銀色的車子，車子停在我家後門的左邊壹條路上，他一
    上車就從前面右邊上車走了，我馬上撿地上的石頭，在地上
    記上車號，就打電話到北苗派出所報案，就是3525號卷第32
    頁照片的車子等語（見本院卷第32頁）。惟證人丙○○於本
    院審理時又證稱：沒有看到竊嫌從房子跑出來，因為窗戶關
    起來，看不到車子裡面幾個人，當時看到後來上GG－2905號
    車那個人，站立的位置是在後門圍牆外面等語（見本院卷第
    40、42、77頁）。另依證人劉源錦所繪製之現場圖，其第一
    眼看見竊嫌時，竊嫌之位置係在丙○○家門後門外面之田地
    上，此有證人丙○○所繪製之現場圖1 紙在卷可佐（見本院
    卷第44頁）。而據證人丙○○上開供述，固可認定其目擊1
    人自其住處後門之圍牆外，穿越農田及水溝，而進入停放在
    路旁之車號GG－2905號自小客車，隨即駛離等情。然他人步
    入農田之原因甚多，縱丙○○住處圍牆外後方之農田亦屬丙○○所有，而證人丙○○既未目擊該名進入車號GG－2905
    號自小客車之人，曾自其家中離開，或進入其住處之圍牆內
    ，實難僅以證人丙○○目擊該名進入車號GG－2905號自小客
    車之人，曾站在丙○○住處圍牆外之田地上，即認定該人係
    至丙○○家中行竊之人。
  (二)至被告所辯：當日至該處係欲找尋乙○○等語，被告供述雖
    前後矛盾，另證人乙○○於本院證述：被告當日駕駛車輛之
    顏色為深藍色，看見被告自駕駛坐下車，目送被告將車開走
    ，被告於當日上午7 點10幾分就離開等語（見本院卷第74頁
    ），上開證人乙○○之證述與被告所辯，均不相符，是被告
    之辯解，尚無足採信。惟被告所辯縱不足採信，如無積極證
    據，仍不能以此為被告有罪之認定，有上開最高法院30年上
    字第482 判例可資參照，是不得以被告所辯不足採信，即推
    論被告有上開竊盜犯行。
四、綜上，本件除證人丙○○之證詞外，查無其他積極證據，足
    以證明被告有至上開丙○○住處行竊，而證人丙○○之證詞
    ，是否足認被告有進入丙○○家中行竊，又具合理之懷疑，
    揆諸前揭最高法院判例之說明，自應為被告無罪之諭知。
據上論斷，應依刑事訴訟法第299 條第1 項前段、第301 條第1
項，槍砲彈藥刀械管制條例第8 條第4 項、第18條第1 項，刑法
第11條、第321 條第1 項第3 款、第2 款、第1 款、第47條第1
項、第38條第1 項第1 款、第42條第3 項前段、第51條第5 款、
第7 款，判決如主文。
本案經檢察官林弘政到庭執行職務。
中　　華　　民　　國　　96　　年　　7 　　月　　5 　　日
                  刑事第三庭    審判長法　官
                                      法  官
                                      法  官　吳國聖
以上正本與原本無異
中　　華　　民　　國　　96　　年　　6 　　月　　29　　日
如不服本判決應於送達後10日內向本院提出上訴狀
   　　                     　　書記官　歐明秀
